【裁判字號】    99,台上,1700
【裁判日期】    990325
【裁判案由】    違反毒品危害防制條例
【裁判全文】
最高法院刑事判決            九十九年度台上字第一七００號
上  訴  人  甲○○
上列上訴人因違反毒品危害防制條例案件，不服台灣高等法院台
中分院中華民國九十八年十二月三十一日第二審判決（九十八年
度上訴字第二二一四號，起訴案號：台灣彰化地方法院檢察署九
十八年度偵字第四四００號），提起上訴，本院判決如下：
    主  文
上訴駁回。
    理  由
按刑事訴訟法第三百七十七條規定，上訴於第三審法院，非以判
決違背法令為理由，不得為之。是提起第三審上訴，應以原判決
違背法令為理由，係屬法定要件。如果上訴理由書狀並未依據卷
內訴訟資料，具體指摘原判決不適用何種法則或如何適用不當，
或所指摘原判決違法情事，顯與法律規定得為第三審上訴理由之
違法情形，不相適合時，均應認其上訴為違背法律上之程式，予
以駁回。本件上訴意旨略以：(一)、證人許文正於警詢證稱：林彰
暘共向其購買第一級毒品海洛因三次，第一次在林彰暘住處，第
二、三次在上訴人甲○○住處前，但林彰暘未給其錢等語；而證
人林彰暘在警詢時證稱：毒品係向許文正購買，非向上訴人購買
等語；又許文正於偵查中證稱：林彰暘未向其買過毒品等語；其
二人之證述，完全不符，原判決認定事實與採用之證據不相符合
，顯然理由矛盾。(二)、證人許文正在第一審證稱：當時為求脫罪
，才推給上訴人，而指述替上訴人賣毒品等語，足證上訴人無販
賣海洛因犯行。(三)、證人李芳澤於警詢證稱：係與許文正在大新
超市相遇，才向許文正購買毒品等語；再觀許文正於偵查中證稱
：該項販毒行為，與上訴人無關等語；在偵查中證稱：李芳澤於
民國九十七年四月二日上午十一時許，打給000000000
0號行動電話，係其接電話，並非上訴人等語；足見原判決認定
事實與採證不符。上訴人於原審聲請傳訊證人許文正、林彰暘、
李芳澤以釐清事實，原審不予傳訊，又未於理由內說明，其判決
當然違背法令云云。惟查原判決撤銷第一審之科刑判決，改判分
別論處上訴人共同犯如其附表所示販賣第一級毒品三罪均累犯之
刑。已詳敘認定犯罪事實之依據及憑以認定之理由。並對上訴人
辯稱：與林彰暘係小時玩伴，李芳澤係其國中同學，其僅指示許
文正交付海洛因予林、李二人，係無償提供，並未收取對價，不
知許文正有向林、李二人收錢，許文正亦未將錢交伊，其確無販
賣毒品行為云云，如何不足採信；上訴人如何確有指示許文正交
付價值各新台幣（下同）一千元之海洛因予林彰暘二次、李芳澤
一次；該三次交付海洛因行為，如何均係販賣；與林彰暘在中華
電信交易該次，如何迄未收取對價一千元；許文正、李芳澤先後
證述，何者可採，何者不可採；0000000000號行動電
話，其主要持用人如何係上訴人，僅於許文正適巧在上訴人住處
時，有代接電話情事；上訴人販賣海洛因，如何有營利意圖；均
已依據卷內資料予以指駁及說明。從形式上觀察，原判決並無任
何違背法令之處。次查證人許文正、林彰暘、李芳澤已經第一審
法官合法訊問，且於訊問時予當事人詰問之機會，彼等陳述均甚
明確（見第一審卷第二六七至二七九頁），別無訊問之必要，依
刑事訴訟法第一百九十六條規定，自不得再行傳喚。原審未依上
訴人聲請，傳喚該三名證人，無違法可言。上訴意旨置原判決之
論敘於不顧，徒憑己見為事實上之爭辯，並對原審採證認事之職
權行使，任意指摘，難謂已符合首揭法定上訴要件，其上訴違背
法律上之程式，應予駁回。
據上論結，應依刑事訴訟法第三百九十五條前段，判決如主文。
中    華    民    國  九十九  年    三    月  二十五  日
                      最高法院刑事第二庭
                          審判長法官  莊  登  照
                                法官  陳  世  淙
                                法官  徐  昌  錦
                                法官  許  錦  印
                                法官  蔡  名  曜
本件正本證明與原本無異
                                      書  記  官
中    華    民    國  九十九  年    三    月  二十九  日
                                                      K

司法院資訊處製作；財團法人民間司法改革基金會備份。
